【裁判字號】    95,易,194
【裁判日期】    950628
【裁判案由】    竊盜等
【裁判全文】
臺灣新竹地方法院刑事判決               95年度易字第194號
公  訴  人  臺灣新竹地方法院檢察署檢察官
被      告  丁○○
選任辯護人  楊隆源律師
上列被告因竊盜等案件，檢察官提起公訴（九十四年度偵字第六
四○三號、九十五年度偵字第七四四、一三三一號），被告於準
備程序中就被訴事實為有罪之陳述，檢察官復於準備程序當庭言
詞聲請改依協商程序而為判決，本院裁定進行認罪協商程序，判
決如下：
    主  文
丁○○連續故買贓物，處有期徒刑捌月，緩刑貳年。
    事實及理由
一、犯罪事實：丁○○明知辛○與癸○○、賴志忠、龍思怡（賴
    志忠、龍思怡另為不起訴處分）等人連續於如附表所示編號
    一至十二之時間、地點，以如附表所示編號一至十二之方法
    ，竊得如附表所示己○○、談對、壬○○、乙○○、甲○○、丑○○、丙○○、庚○○、子○○、戊○○所有之物品
    ，係財產犯罪後所得之贓物，竟基於故買贓物之概括犯意，
    連續於附表編號一至十二所示之時間後不詳時間，在辛○、
    癸○○、賴志忠、龍思怡等人將如附表所示編號一至十二所
    竊得之物品載運至新竹市○○路二六六號其所經營之ＤＩＹ
    中古五金工具行時出售時，以發電機一台新台幣（下同）三
    千元、大電槌一支一千二百元、電鑽一支一千元、小電槌一
    支八百元不等之價格予以收購，辛○、癸○○、賴志忠、龍
    思怡等人將所得之贓款供購買毒品之用，嗣為警於九十四年
    八月十五日上午五時三十分許，在新竹縣寶山鄉○○村○○
    路四七六號前，當場查獲癸○○、龍思怡等人嗣經分別循線
    通知辛○、丁○○及緝獲賴志忠到案說明後，始查悉上情。
二、案經新竹縣警察局竹東分局報告臺灣新竹地方法院檢察檢察
    官偵查起訴，由本院合議庭裁定由受命法官獨任改依協商程
    序而為判決。
三、證據：
（一）被告丁○○於本院準備程序及協商程序中之自白及認罪之
      陳述。
（二）共犯辛○於警詢、偵查中之供述（見九十四年度偵字第六
      四○三號偵查卷第十一至十二、一二八、一二九、一四七
      至一四八頁）。
（三）共犯癸○○於警詢、偵查中之供述（見同上偵卷第二十八
      、一一八至一一九、、一四七至一四八頁）。
（四）共犯賴志忠於警詢、偵查中之供述（見同上偵卷第十五、
      十八、一二三、一二四、一四七至一四八頁）。
（五）被告丁○○所經營之ＤＩＹ中古五金工具行照片二張（見
      同上偵卷第六一頁）。
四、核被告丁○○所為係犯刑法第三百四十九條第二項之故買贓
    物罪。被告先後多次故買贓物罪之犯行，均各係時間緊接，
    方法亦屬相同，各觸犯構成要件相同之罪，顯係基於概括犯
    意為之，應依連續犯之規定論以一罪，並依法加重其刑。
五、本件經檢察官與被告於審判外達成協商之合意且被告已認罪
    ，其合意內容為：
（一）被告丁○○願受科刑範圍為有期徒刑八月，緩刑二年；並
      應於九十五年六月二十三日以前賠償被害人庚○○六萬元
      。
（二）經查，上開協商合意並無刑事訴訟法第四百五十五條之四
      第一項所列情形之一，檢察官聲請改依協商程序而為判決
      ，本院爰不經言詞辯論，於協商合意範圍內為協商判決，
      合予敘明。
六、應適用之法條：刑事訴訟法第四百五十五條之四第二項、第
    四百五十五條之八、第四百五十五條之十一第二項、第四百
    五十四條，刑法第三百四十九條第二項、第五十六條、第七
    十四條第一款，罰金罰鍰提高標準條例第一條前段、第二條
    。
七、附記事項：
    被告丁○○業已賠償被害人庚○○六萬元，有收據一紙在卷
    可佐。
八、協商判決除有刑事訴訟法第四百五十四條之四第一項第一款
    於本訊問程序終結前，被告撤銷協商合意或檢察官撤回協商
    聲請者；第二款被告協商之意思非出於自由意志者；第四款
    被告所犯之罪非第四百五十五條之二第一項所定得以協商判
    決者；第六款被告有其他較重之裁判上一罪之犯罪事實者；
    第七款法院認應諭知免刑或免訴、不受理者情形之一，及違
    反同條第二項「法院應於協商合意範圍內為判決；法院為協
    商判決所科之刑，以宣告緩刑或二年以下有期徒刑、拘役或
    罰金為限」之規定者外，不得上訴。
九、如有上開可得上訴之情形，而不服本件判決，得自收受判決
    送達之日起十日內，向本院提出上訴書狀，上訴於第二審法
    院。
本案經檢察官魏廷勳到庭執行職務
中    華    民    國  九十五  年   六    月   二十八  日
                  臺灣新竹地方法院刑事第四庭
                          法  官  劉兆菊
以上正本證明與原本無異。
中    華    民    國  九十五  年   六    月   二十八  日
                          書記官  龔紀亞
附錄本案論罪科刑法條
中華民國刑法第三百四十九條
收受贓物者，處三年以下有期徒刑、拘役或五百元以下罰金。
搬運、寄藏、故買贓物或為牙保者，處五年以下有期徒刑、拘役
或科或併科一千元以下罰金。
因贓物變得之財物，以贓物論。
  《附表》
 ┌──┬─────┬──────┬───────┬───────┬─────┐
 │編號│時      間│地       點 │行  竊  手  法│被 害 人 物 品│備  註    │
 ├──┼─────┼──────┼───────┼───────┼─────┤
 │ 一 │94年6 月下│新竹縣竹東鎮│趁被害人己○○│己○○所有之發│贓物由被告│
 │    │旬某日晚上│員山里下員山│不在場時，由劉│電機、空壓機、│收購。    │
 │    │8 、9 時許│路271 巷68號│和平、賴志忠、│大電鎚、車牙機│          │
 │    │。        │倉庫內。    │辛○徒手竊取，│、手提氧乙炔、│          │
 │    │          │            │龍思怡在場把風│抽水幫浦等物（│          │
 │    │          │            │。            │價值約8 萬元）│          │
 │    │          │            │              │。            │          │
 ├──┼─────┼──────┼───────┼───────┼─────┤
 │ 二 │94年7 月6 │新竹縣芎林鄉│趁被害人寅○○│被害人寅○○所│贓物由被告│
 │    │日某不詳時│上山村2 鄰文│不在場時，由劉│有之中耕機1 台│收購。    │
 │    │許。      │山村546 號農│和平、賴志忠、│（價值約3萬元 │          │
 │    │          │機行旁馬路。│辛○徒手竊取，│）。          │          │
 │    │          │            │龍思怡在場把風│              │          │
 │    │          │            │。            │              │          │
 ├──┼─────┼──────┼───────┼───────┼─────┤
 │ 三 │94年7 月17│新竹縣尖石鄉│趁被害人壬○○│被害人壬○○所│贓物由被告│
 │    │日晚上11時│梅花村5 鄰梅│不在場時，由劉│有之耕耘機1 台│收購。    │
 │    │許。      │花113 號（教│和平、賴志忠、│（價值約4 萬元│          │
 │    │          │會）前下方田│辛○徒手竊取，│）。          │          │
 │    │          │地。        │龍思怡在場把風│              │          │
 │    │          │            │。            │              │          │
 ├──┼─────┼──────┼───────┼───────┼─────┤
 │ 四 │94年7 月20│新竹縣尖石鄉│趁被害人乙○○│被害人乙○○所│贓物由被告│
 │    │日晚上9 時│錦屏村6 鄰吹│不在場時，由劉│有之耕耘機1 台│收購。    │
 │    │許。      │上36號臨對面│和平、賴志忠、│（價值約3 、4 │          │
 │    │          │田地。      │辛○徒手竊取，│萬元）。      │          │
 │    │          │            │龍思怡在場把風│              │          │
 │    │          │            │。            │              │          │
 ├──┼─────┼──────┼───────┼───────┼─────┤
 │ 五 │94年7 月20│新竹縣尖石鄉│趁被害人甲○○│被害人甲○○所│贓物由被告│
 │    │日晚上10時│錦屏村6 鄰吹│不在場時，由劉│有之空壓機1 台│收購。    │
 │    │許。      │上30號旁儲藏│和平、賴志忠、│（價值約3 千元│          │
 │    │          │室內。      │辛○徒手竊取，│）。          │          │
 │    │          │            │龍思怡在場把風│              │          │
 │    │          │            │。            │              │          │
 ├──┼─────┼──────┼───────┼───────┼─────┤
 │ 六 │94年7 月下│新竹縣尖石鄉│趁被害人丑○○│被害人丑○○所│贓物由被告│
 │    │旬某日上午│梅花村9 鄰梅│不在場時，由劉│有之發電機（含│收購。    │
 │    │10時許。  │花233 號前。│和平、賴志忠徒│電焊機）1 台（│          │
 │    │          │            │手竊取，辛○事│價值約5 萬元）│          │
 │    │          │            │後參與變賣。  │。            │          │
 ├──┼─────┼──────┼───────┼───────┼─────┤
 │ 七 │94年7 月下│新竹縣寶山鄉│趁被害人丙○○│被害人丙○○所│贓物由被告│
 │    │旬某日。  │三峰村三峰路│不在場時，由劉│有之發電機2 │收購。    │
 │    │          │80號旁倉庫內│和平、賴志忠、│台。（編號│          │
 │    │          │。          │辛○徒手竊取，│合計價值約10│          │
 │    │          │            │龍思怡在場把風│萬元）。      │          │
 │    │          │            │。            │              │          │
 ├──┼─────┼──────┼───────┼───────┼─────┤
 │ 八 │94年8 月上│新竹縣寶山鄉│趁被害人丙○○│被害人丙○○所│贓物由被告│
 │    │旬某日。  │三峰村三峰路│不在場時，由劉│有之大型破碎│收購。    │
 │    │          │80號旁倉庫內│和平、賴志忠、│機3 台。（同上│          │
 │    │          │。          │辛○徒手竊取，│）。          │          │
 │    │          │            │龍思怡在場把風│              │          │
 │    │          │            │。            │              │          │
 ├──┼─────┼──────┼───────┼───────┼─────┤
 │ 九 │94年8 月中│新竹縣寶山鄉│趁被害人丙○○│被害人丙○○所│贓物由被告│
 │    │旬某日。  │三峰村三峰路│不在場時，由劉│有之發電機1 │收購。    │
 │    │          │80號旁倉庫內│和平、辛○徒手│台。（同上）。│          │
 │    │          │。          │竊取。        │              │          │
 ├──┼─────┼──────┼───────┼───────┼─────┤
 │ 十 │94年8 月中│新竹縣北埔鄉│趁被害人庚○○│被害人庚○○所│贓物由被告│
 │    │旬某日。  │埔尾村台三線│不在場時，由劉│有之(1)發電機、│收購。    │
 │    │          │下方工寮。  │和平、賴志忠、│電鑽、砂輪機等│          │
 │    │          │            │辛○徒手竊取，│物。（編號(1)(2)│          │
 │    │          │            │龍思怡在場把風│(3)合計價值約8 │          │
 │    │          │            │。            │萬元）。      │          │
 ├──┼─────┼──────┼───────┼───────┼─────┤
 │ 十一 │94年8 月中│新竹縣北埔鄉│趁被害人庚○○│被害人庚○○所│贓物由被告│
 │    │旬某日。  │埔尾村台三線│不在場時，由劉│有之(2)壓路機、│收購。    │
 │    │          │下方工寮。  │和平、賴志忠、│電鑽等物。（同│          │
 │    │          │            │辛○徒手竊取，│上）。        │          │
 │    │          │            │龍思怡在場把風│              │          │
 │    │          │            │。            │              │          │
 ├──┼─────┼──────┼───────┼───────┼─────┤
 │ 十二 │94年8 月中│新竹縣北埔鄉│趁被害人庚○○│被害人庚○○所│贓物由被告│
 │    │旬某日。  │埔尾村台三線│不在場時，由劉│有之(3)打石機1 │收購。    │
 │    │          │下方工寮。  │和平、辛○徒手│台。（同上）。│          │
 │    │          │            │竊取。        │              │          │
 └──┴─────┴──────┴───────┴───────┴─────┘


司法院資訊處製作；財團法人民間司法改革基金會備份。
